臺灣彰化地方法院刑事判決　
110年度易字第820號
公  訴  人  臺灣彰化地方檢察署檢察官 
被      告  廖宏振


                  （另案於法務部○○○○○○○○○○○執行中）
上列被告因加重竊盜案件，經檢察官提起公訴（110年度偵字第1
1782號、第12370號、第12513號），本院判決如下：
    主  文
廖宏振犯附表所示之罪，各處如附表「宣告刑」欄所示之刑。得
易科罰金部分（即附表編號2、3部分），應執行有期徒刑陸月，
如易科罰金，以新臺幣壹仟元折算壹日。
    犯罪事實
一、廖宏振基於竊取他人財物之不法意圖，於附表所示時間，在
    附表所示地點，以附表所示方式，竊取附表所示鐘健忠、江
    秀娟、楊仁溢之物。
二、案經彰化縣警察局北斗分局、溪湖分局報請臺灣彰化地方檢
    察署檢察官偵查起訴。
    理  由
一、本判決認定犯罪事實所引用之證據，檢察官及被告廖宏振（
    下稱被告）均不予爭執證據能力（本院審判筆錄參照）。依
    司法院民國110年2月1日院台廳司三字第1100003725號函文
    暨隨函檢附之「裁判書類簡化原則」所示：「有罪判決就證
    據能力部分，若當事人未爭執時，得不予說明」之意旨，本
    判決不予贅述關於證據能力之意見，先予敘明。
二、被告對其於附表所示之時間、地點，實施附表所示之竊盜犯
    行，均坦承不諱，並經被害人鐘健忠、江秀娟、楊仁溢於警
    詢時陳述在卷（110年度偵字第11782號卷第51至56頁、110
    年度偵字第11513號卷第55至57頁、110年度偵字第12370號
    卷第49至51頁），另有本院搜索票、彰化縣警察局北斗分局
    搜索扣押筆錄(110年度偵字第11782號第57至63頁、第67頁
    、110年度偵字第12370號卷第57至63頁)、被害人鐘健忠簽
    具之贓物認領保管單、查獲物照片及住處遭竊之現場照片（
    110年度偵字第11782號第65頁、第71至75頁、第77至85頁）
    、被害人江秀娟具之贓物認領保管單、被告騎乘失竊機車之
    監視錄影畫面、失車-案件基本資料詳細畫面報表、竊車地
    點照片（110年度偵字第11513號第59至71頁）、被害人楊仁
    溢簽具之贓物認領保管單、竊盜現場照片、查獲之安全帽照
    片、被告於110年8月28日竊取安全帽後騎車離去之監視影像
    照片、車輛詳細資料報表（110年度偵字第12370號第65頁、
    第67頁、第68頁、第71頁）在卷可稽，足證被告自白與事實
    相符，堪以採信。綜上，本案事證明確，被告犯行堪以認定
    ，應依法論科。
三、論罪科刑：
　㈠核被告所為，各係犯⑴附編號1：刑法第321條第1項第2款之毀
    越門扇牆垣竊盜罪（起訴書贅引同條第3款「攜帶兇器」竊
    盜之罪名，業經檢察官當庭更正刪除之）；⑵附表編號2：刑
    法第320條第1項之竊盜罪；⑶附表編號3：刑法第320條第1項
    之竊盜罪。
　㈡被告所犯上述三罪，犯意各別，行為互殊，應分論併罰。　
　㈢被告前因竊盜案件，經法院判處有期徒刑4月確定，後與他罪
    （公共危險、施用毒品）合併定應執行有期徒刑11月確定（
    甲案），又因竊盜案件，經法院分別判處有期徒刑5月、5月
    確定，後經裁定應執行刑7月確定（乙案），甲乙案接續執
    行，於109年11月25日縮短刑期假釋出監並付保護管束，於1
    10年3月22日假釋期滿未經撤銷以執行完畢論，有臺灣高等
    法院被告前案紀錄表在卷可憑，其受有期徒刑之執行完畢，
    5年內故意再犯本案有期徒刑以上之各罪，均為累犯。參酌
    司法院釋字第775號解釋之意旨，茲審酌被告一再犯同性質
    之犯罪，可認其刑罰反應力薄弱，適用累犯規定予以加重，
    不致生被告所受之刑罰超過其所應負擔罪責，導致其人身自
    由因此遭受過苛之侵害，而有不符憲法罪刑相當原則，進而
    牴觸憲法第23條比例原則之情形，爰依刑法第47條第1項規
    定，就被告所犯各罪，均加重其刑。　
　㈣爰以行為人之責任為基礎，審酌被告自述侵入他人建築物竊
    盜之動機、為圖代步而竊取他人機車、安全帽，任意侵害他
    人財產法益，所為誠屬不該；兼衡其所竊財物已返還被害人
    3人，有贓物認領保管單3紙在卷可稽，及其犯罪目的、手段
    、自述從事園藝工作、未婚、無扶養對象、所竊財物之價值
    、檢察官之求刑意見及被告對量刑之意見等一切情狀，各量
    處如主文所示之刑，並就附表編號2、3部分，諭知易科罰金
    之折算標準，另體審酌被告反應出之人格、犯罪傾向，附表
    編號2、3犯罪過程之各罪關係（時間、空間上具關聯性、法
    益侵害之對象不同）等情狀綜合判斷，就附表編號2、3之部
    分，定其應執行之刑如主文所示，並諭知易科罰金之折算標
    準。
四、被告所竊得如附表所示之物，業經警方查獲並發還予被害人
    ，有贓物認領保管單3張在卷可佐，爰均不諭知沒收或追徵
    ，附此敘明。
據上論斷，應依刑事訴訟法第299 條第1項前段，判決如主文。
本案經檢察官提起公訴，檢察官陳昭蓉到庭執行職務。
中　　華　　民　　國　　111 　年　　4 　　月　　7 　　日
                  刑事第四庭     法　   官 黃玉齡

以上正本證明與原本無異。
如不服本判決應於收受判決後20日內向本院提出上訴書狀，並應
敘述具體理由。其未敘述上訴理由者，應於上訴期間屆滿後20
日內向本院補提理由書（均須按他造當事人之人數附繕本），切
勿逕送上級法院。
告訴人或被害人對於判決如有不服具備理由請求檢察官上訴者，
其上訴期間之計算係以檢察官收受判決正本之日期為準。
中　　華　　民　　國　　111 　年　　4 　　月　　7 　　日
                                  書 記 官  游峻弦　
附錄論罪科刑法條：
中華民國刑法第321條
　㈠犯前條第1項、第2項之罪而有下列情形之一者，處6月以上5
    年以下有期徒刑，得併科50萬元以下罰金：
　　①侵入住宅或有人居住之建築物、船艦或隱匿其內而犯之。
　　②毀越門窗、牆垣或其他安全設備而犯之。
　　③攜帶兇器而犯之。
　　④結夥三人以上而犯之。
　　⑤乘火災、水災或其他災害之際而犯之。
　　⑥在車站、港埠、航空站或其他供水、陸、空公眾運輸之舟
      、車、航空機內而犯之。
　㈡前項之未遂犯罰之。

附表： 
編號 被害人 行竊 時間 行竊 地點 行竊情形及查獲經過 宣告刑 1 鐘健忠 民國110年8月27日或其前數日內某時 彰化縣○○鄉○○○巷0號(已數月無人居住) 徒步行至左列地點圍牆外，翻牆入內，就地拾取石頭擊破設有門鎖處之窗戶、木門、門網，自破洞伸手開鎖而進入門內，竊取茶壺8支、音響1組、藍芽喇叭1臺、DVD放映機1部、遙控器1支等物，得手後分3次步行搬回其位於彰化縣○○鄉○○村○○路00號住處。另將電視機1部搬至室外走廊後，因機身過大，難以攜走而留置該處。嗣經警於110年9月3日上午8時30分許，持本院核發之搜索票，在被告住處執行搜索，扣得其所竊上述物品而查獲（已發還鐘健忠）。 廖宏振犯毀越門扇牆垣竊盜罪竊盜罪，累犯，處有期徒刑捌月。 2 江秀娟 110年8月28日晚間9時40分許 彰化縣○○鄉○○村○○路000號 騎乘自行車經過溪林路369號附近，見停放在該址民宅前之車牌號碼000-000號普通重型機車鑰匙插在車前未拔下，即逕行將該車騎走而竊取之。嗣江秀娟被害人發現該車不見而報警處理，經警調看附近路口監視器畫面，並比對廖宏振其他竊取機車案件之路口監視器畫面，認其涉有重嫌，而於110年9月1日下午3時15分許，前往廖宏振位於彰化縣○○鄉○○村○○路00號住處訪查，經其坦承上情。警方隨後並於110年9月3日下午1時3分許，在彰化縣○○鄉○○○巷0號尋獲該車（已發還江秀娟）。 廖宏振犯竊盜罪，累犯，處有期徒刑伍月，如易科罰金，以新臺幣壹仟元折算壹日。 3 楊仁溢 110年8月28日晚間9時40分許 彰化縣○○鄉○○村○○路000號 廖宏振於竊取編號2案件之機車後，見停放附近溪林路382號之楊仁溢所有普通重型機車腳踏板上有半罩式安全帽1頂，隨即前去竊取該安全帽，得手後配戴自己頭上騎乘上開機車離去。嗣楊仁溢發現左列安全帽不見而報警，經警獲悉編號2案件中失竊之機車已查獲，竊嫌係廖宏振，即前往其住處訪查，經廖宏振坦承竊取該安全帽，並將之交付警方而查獲（已發還楊仁溢）。 廖宏振犯竊盜罪，累犯，處有期徒刑參月，如易科罰金，以新臺幣壹仟元折算壹日。